Inventaris van het archief van prof. dr. W.H. de Vriese [levensjaren 1806-1862]: Commissie van Onderzoek naar de Cultures in Nederlands-Indië, (1817) 1857-1862
Nationaal Archief, Den Haag
- Kultures in het bijzonder., B.
  - Stukken geordend per produkt., 2.
    - Koffie., h.
      - Staat houdende een opgave van het aantal koffiestruiken en de gedane aanplantingen in de residentie Probolinggo, 1859.; 198; 1 stuk
      - "Algemeene beschouwingen over de koffy kultuur en eenige andere voortbrengselen op Sumatra's Westkust", door W.H. de Vriese, incompleet, concept., z.d. (1860); 199; 1 omslag
      - Opgave van de kosten verbonden aan de koffieinkoop in Sumatra's Westkust, 1859.; 200; 1 stuk
      - Staten houdende gegevens inzake de aanplant en produktie van koffie in de residentie Tagal, 1857-1858.; 201; 1 omslag
      - Verslagen inzake de produktie en bereiding van koffie in andere landen., 202-205; 4 omslagen
        Zie ook de inventarisnummers 158 en 206.
        - Brasilië, 1856., 202
        - Ceylon, 1861 en z.d., 203
        - Rapport vermoedelijk van W.H. de Vriese over de koffiekultuur op Ceylon, met aantekeningen over de kaneelteelt achterin, z.d. (c. 1859)., 204
        - Suriname, 1857., 205
      - Rapport van W.H. de Vriese, waarin hij aandringt een ambtenaar naar Ceylon uit te zenden ter bestudering van de koffiekultuur aldaar, 1860.; 206; 1 omslag
    - Oliën en vetten., i.
      - Ingekomen brieven over de invoer en bewerking van oliezaden en olijfolie te Marseille, 1857-1858.; 207; 1 omslag
      - Ingekomen brieven en minuten van uitgaande brieven inzake het voorstel tot invoering van de olijfkultuur op Java, 1857-1859.; 208; 1 omslag
      - Nota van W.H. de Vriese aan de gouverneur-generaal betreffende de Japanse wasboom, concept., 1859.; 209; 1 omslag
      - Ingekomen brieven betreffende de Japanse wasboom, 1859-1860.; 210; 1 omslag
      - Stukken betreffende de vrucht van de Mangifera Gabonensis, 1860.; 211; 1 omslag
      - Briefwisseling over de voornamelijk op Borneo voorkomende Tingkawangboom, 1859, 1861.; 212; 1 omslag
      - "Verslag omtrent een onderzoek naar de Agam-olie", rapport opgesteld door ene Ludeking, met aantekeningen hieruit van W.H. de Vriese, 1859.; 213; 2 stukken
      - Nota houdende een beschrijving van de olie, welke uit de laganboom wordt gewonnen, met ingekomen brieven, 1861.; 214; 1 omslag
      - "Nota omtrent den Kotoaros-boom van Boero", met ingekomen brief hierover, z.d.; 215; 2 stukken
      - Aantekening over de kajoepoeti-olie, die op de eilanden Boeroe, Ceram en Amboina wordt aangetroffen, z.d.; 216; 1 stuk
      - Nota over de bereiding van enige op Amboina voorkomende oliesoorten, z.d.; 217; 1 stuk
    - Palmprodukten., j.
      - Stukken betreffende de klapperteelt in Indië, 1857 en z.d.; 218; 1 omslag
      - Briefwisseling inzake het voorstel tot invoering van een Afrikaanse oliepalm in Indië, 1857-1860.; 219; 1 omslag
      - Rapport over de diverse sagopalmsoorten in de residentie Amboina, 1860.; 220; 1 stuk
      - Nota over de winning en bereiding van sagoweer op Amboina, z.d.; 221; 1 stuk
    - Rubber., k.
      - "De sapoteën of getah-pertja boomen en hunne voortbrengselen in betrekking tot Nederlandsch-Indië", rapport van prof. De Vriese, met aantekeningen, concept met afschrift., 1859.; 222; 1 omslag
      - Ingekomen stukken van het ministerie van Koloniën en de gouvernementssecretarie met betrekking tot het onderzoek van W.H. de Vriese naar de getah-pertja, 1857-1861.; 223; 1 omslag
      - Ingekomen stukken betreffende de getah-pertja in enige residenties., 224-226; 3 omslagen
        - Westerafdeling van Borneo, 1856-1859., 224
        - Zuider- en Oosterafdeling van Borneo, 1860-1861., 225
        - Celebes, 1860., 226
      - Minuut van uitgaande brief met het verzoek aan de resident van Menado een onderzoek in te laten stellen naar het voorkomen van getah-pertjabomen aldaar, 1860.; 227; 1 stuk
      - Verslagen van de factorij der N.H.M. over het voorkomen van getah-pertjabomen op Sumatra, Met aantekeningen van W.H. de Vriese., 1854-1855.; 228; 1 omslag
      - Ingekomen brief betreffende de mislukte overbrengst van getah-pertjaplanten naar Suriname, 1856.; 229; 1 stuk
    - Rijst., l.
      - Handleiding voor de rijstkultuur, met bijlagen, z.d.; 230; 1 katern
      - Staten van in Nederlands-Indië verbouwde rijstsoorten, 1858 en z.d.; 231; 1 omslag
      - Stukken betreffende de bevloeiing van sawah's, 1858 en z.d.; 232; 1 omslag
      - Briefwisseling over planteziekten en schadelijke insekten voor het rijstgewas, 1859-1860.; 233; 1 omslag
      - Stukken betreffende een rijstpelfabriek in de residentie Cheribon, 1858.; 234; 1 omslag
      - Stukken betreffende de rijstkultuur in de residenties Cheribon, Menado en de Westerafdeling van Borneo, 1858-1860.; 235; 1 omslag
      - Vragenlijsten opgesteld door W.H. de Vriese betreffende de rijstkultuur in de residenties Djokjakarta, Menado en Semarang, met ingekomen antwoorden, 1859-1860.; 236; 1 omslag
      - "Rapport betrekkelijk de ziekte in het padiegewas in de residentie Pekalongan", door W.H. de Vriese, Gedrukt., 1859.; 237; 1 katern
    - Specerijen., m.
      - Ingekomen stukken betreffende de nootmuskaat- en foeliekultuur, 1858, 1860-1861.; 238; 1 omslag
      - Stukken betreffende de kaneelkultuur op Java en het voorstel tot intrekking van deze kultuur, 1860-1861.; 239; 1 omslag
      - Ingekomen rapporten inzake de teruglopende kaneelkultuur op Ceylon, 1858, 1861.; 240; 1 omslag
        Zie ook inventarisnummer 204.
      - Aantekeningen van W.H. de Vriese uit rapporten inzake de nagelkultuur in de residentie Amboina, 1857-1858 en z.d.; 241; 1 omslag
      - Stukken houdende regelingen voor de kruidnagelkultuur in de residentie Amboina uit de jaren 1827-1828. Afschriften, met ingekomen brief over dit onderwerp, 1860.; 242; 1 omslag
      - Gouvernementsbesluit inzake de peperkultuur in de residentie Kediri, 1859.; 243; 1 stuk
      - Overzicht van de kosten verbonden aan de inkoop van peper in de residentie Madioen, 1860.; 244; 1 stuk
    - Suiker., n.
      - Beschouwende nota over de wijze waarop de suikerkultuur op Java geregeld is, auteur onbekend, 164 pagina's, z.d. (c. 1855); 245; 1 omslag
      - "De mededinging tusschen de beetwortel- en rietsuikerproductie met betrekking tot het eiland Java", door E.A. van Vloten, Gedrukt., 1852.; 246; 1 deel
      - Aantekeningen van W.H. de Vriese over de suikerkultuur op Java, z.d. (c.1860).; 247; 1 omslag
      - Stukken inzake de vaststelling van overeenkomsten, die gesloten worden tussen het gouvernement en partikuliere suikercontractanten, 1855-1861.; 248; 1 omslag
      - Rapporten over de contracten gesloten met partikuliere suikerondernemers op Java, 1857 en z.d.; 249; 1 omslag
      - Nota over het vermalen van in vrije kultuur verbouwd suikerriet in gouvernementsfabrieken, 1861.; 250; 1 stuk
      - Verslag van een scheikundig onderzoek naar het watergehalte van rietsuiker uit oostelijk Java, 1859.; 251; 1 omslag
      - Stuk houdende een beschrijving van de suikerfabriek Pangarapan in de Westerafdeling van Borneo, met situatieschets, 1854.; 252; 2 stukken
      - Ingekomen brief over suikerplantages in Cheribon, die werken zonder afwateringskanalen, met tekeningen, 1858.; 253; 1 omslag
      - Verslag van een proef met guanobemesting op de suikerplantage Wono Pringo, 1857.; 254; 1 omslag
    - Tabak., o.
      - Handleidingen voor de verbouw en de bereiding van tabak, 1859 en z.d.; 255; 1 omslag
      - Rapport van prof. G.J. Mulder over de tabakskultuur op Java, met de hieromtrent gevoerde briefwisseling, Afschriften., 1856-1858.; 256; 1 omslag
      - Rapport over de tabakskultuur in vrije arbeid, met ingekomen brief, 1858-1859.; 257; 1 omslag
      - Rapport over het onderzoek van op zuidkust van Ceram verbouwde tabak, z.d.; 258; 1 stuk
      - Briefwisseling over de in Cheribon uitgeplante Perzische "shirah tabacco", met aantekeningen van W.H. de Vriese, 1858.; 259; 1 omslag
    - Thee., p.
      - Contract tussen het gouvernement en H.J. van Daalen inzake de exploitatie van een theeplantage in de residentie Cheribon, 1843.; 260; 1 stuk
      - Staten houdende gegevens betreffende de theeoogst in de afdeling Krawang, 1856-1857; 261; 2 stukken
    - Vezels., q.
      - Stukken betreffende de jute- en vlaskultuur in Nederlands-Indië, 1851, 1857, 1860-1861.; 262; 1 omslag
      - Ingekomen brieven inzake het onderzoek naar een vezelplant, die geschikt is voor de papierproduktie, 1854-1855.; 263; 2 stukken
    - Zijde., r.
      - Ingekomen brieven betreffende de zijderups en de mogelijke invoering van deze kultuur in Nederlands-Indië, 1858.; 264; 1 omslag
    - Overigen., s.
      - Ingekomen brieven inzake het drukken van een door W.H. de Vriese geschreven boekje ter bevordering van de kennis van Indische produkten, 1859.; 265; 2 stukken
      - Lijsten van in Indië voorkomende kultuurprodukten, met hun wetenschappelijke benamingen, z.d.; 266; 1 omslag
      - Nota van ene C. Rotte (?) inzake het introduceren van uitheemse gewassen in de Indische landbouw, 1845.; 267; 1 stuk
      - Nota door J.E. Teysmann over de resultaten met de aanplant van uitheemse gewassen geschikt als veevoeder, met gegeleidende brief, 1859.; 268; 2 stukken
      - Ingekomen stukken betreffende de verbouw van de z.g. tweede gewassen op Java, 1858 en z.d.; 269; 1 omslag
      - Stukken betreffende de kamferboom van Sumatra, 1855.; 270; 1 omslag
      - Stukken betreffende de proefaanplantingen van getah-pertja, kaneel- en kamferbomen in de Preanger Regentschappen, Bantam, Banjoemas en Krawang, 1856-1860.; 271; 1 omslag
      - Stukken betreffende het produkt vanille, 1852.; 272; 1 omslag
      - "On the ratoes or anow poison of the Dayaks of Borneo", nota door J. Motley over de bereiding en het gebruik van vergiffen, z.d.; 273; 1 stuk
      - Stukken inzake een kristallijne stof afkomstig van de boom Samadera Indica, 1859.; 274; 1 omslag
      - Nota opgesteld door de direkteur van kultures inzake genomen proeven met de aanplanting van de Smilax Syphilitica, 1858.; 275; 1 stuk
      - Briefwisseling met het ministerie van Koloniën over de invoering van een Afrikaanse bananenboom in Indië, 1857-1858.; 276; 1 omslag
      - Stuk houdende een beschrijving van de gambierplant en het eindprodukt, een looistof, met 4 tekeningen, z.d.; 277; 1 omslag
      - Stuk houdende een beschrijving van de koedoeheester, z.d.; 278; 1 katern
      - Advies van W.H. de Vriese uitgebracht aan het ministerie van Koloniën over de aanplant in Suriname van weinigarbeidsintensieve gewassen, 1846.; 279; 2 stukken
  - Stukken betreffende de grondbewerking., 3.
    Zie voor dit onderwerp ook bij de diverse afzonderlijke kultuurprodukten.
    - Aantekeningen van W.H. de Vriese over de grondbewerking in Nederlands-Indië, 1859 en z.d.; 280; 1 omslag
    - Nota inzake de bestrijding van alang-alang om hierdoor het areaal kultuurgrond te kunnen vergroten, met begeleidende brief, Met twee duplicaten., 1858.; 281; 1 omslag
    - Ingekomen brieven betreffende het voorstel van C.A. Vechtman om een door hem uitgevonden kunstmest in Indië te gebruiken, 1858.; 282; 1 omslag
  - Stukken betreffende de afvoer van kultuurprodukten., 4.
    - Stukken betreffende de moeilijkheden die de N.H.M. ondervindt bij de verscheping van gouvernementsprodukten, 1856-1858.; 283; 1 omslag
    - Schetskaarten van de Kapoeasrivier in de Westerafdeling van Borneo, 1860.; 284; 12 bladen; Getekend; schaal 1:50.000.
    - Kaart van het eiland Madoera, met bijbehorende beschrijving in het Duits, Getekend., z.d.; 285; 2 stukken
    - Ingekomen brieven met bijlagen inzake het voorstel tot aanleg van een spoorlijn van de Preanger Regentschappen naar Batavia in verband met de afvoer van kultuurprodukten, 1858.; 286; 1 omslag
    - Kaart van het wegenstelsel in de Preanger Regentschappen, 39 × 30 cm., z.d.; 287; Getekend 39 x 30 cm; 1 blad
- Diversen., C.
  - Proefinstruktie voor kontroleurs bij de landelijke inkomsten en kultures op Java, z.d.; 288; 1 stuk
  - Ingekomen stukken betreffende de verhuur van woeste gronden in de residentie Semarang, 1859.; 289; 1 omslag
  - Kaart met beschrijving houdende gegevens betreffende het voorkomen van een aantal plantefamilies op een terrein ten zuiden van de weg naar Banjoe-Alit, z.d.; 290; 2 stukken
  - Opsomming van de punten, die de gouverneur der Molukken met de gouverneur-generaal, op bezoek aldaar, wenst te bespreken, 1855.; 291; 1 stuk
  - Lijsten van produkten uit de residentie Amboina en de afdeling Natal, die ingezonden zijn naar een natuurkundige tentoonstelling te Batavia, 1853.; 292; 2 katernen
  - Ingekomen brieven van het ministerie van Koloniën waarin De Vriese het lidmaatschap van een commissie voor een in 1862 te houden tentoonstelling te Londen wordt aangeboden, 1861.; 293; 3 stukken
  - Rapport van de hand van prof. C.G.C. Reinwardt over de winning van salpeter op Java, (1817).; 294; 1 stuk
  - Afschrift van een brief van gouverneur-generaal Rochussen uit 1847 betreffende het bestuur in de Preanger Regentschappen, z.d.; 295; 1 stuk
  - Ingekomen brief van het ministerie van Koloniën betreffende een verslag van J.Vos over de steenkoolwinning op Batjan, 1861.; 296; 1 stuk
  - Stukken betreffende het zendingsonderwijs in de residentie Amboina, In het Maleis., 1860 en z.d.; 297; 2 stukken